vi: Dụng cụ thể thao > Giải trí ngoài trời > Chèo thuyền và thể thao dưới nước > Lướt ván buồm: Phụ kiện lướt ván buồm; Phụ tùng ván buồm; Ván lướt ván buồm; Cần điều khiển lướt ván buồm; Giày dép lướt ván buồm; Buồm lướt sóng
ja: スポーツ用品 > 屋外レクリエーション > ウォータースポーツ・アクティビティ > ウィンドサーフィン: ウィンドサーフィンアクセサリー; ウィンドサーフィン用ボードパーツ; ウィンドサーフィン用ボード; ウィンドサーフィン用ブーム; ウィンドサーフィン用フットウェア; ウィンドサーフィン用セイル
sl-SI: Športna oprema > Rekreacija na prostem > Plovba in vodni športi > Jadranje na deski: Dodatki za jadranje na deski; Deli za jadranje na deski; Deske za jadranje na deski; Vodoravni jamborji za jadranje na deski; Obutev za jadranje na deski; Jadra za jadranje na deski
ko: 스포츠용품 > 야외 레크레이션 > 보트 놀이/수상 스포츠 > 윈드서핑: 윈드서핑 액세서리; 윈드서핑 보드 부품; 윈드서핑 보드; 윈드서핑 붐; 윈드서핑 신발; 윈드서핑 돛
hu: Sportszerek > Szabadtéri kikapcsolódás > Csónakázás és vízi sportok > Szörfvitorlázás: Szörfkiegészítők; Szörfvitorlázódeszka-alkatrészek; Szörfvitorlázó deszkák; Szörfbúmok; Szörfcipők; Szörfvitorlázó vitorlák
fi: Urheilutarvikkeet > Ulkoharrasteet > Veneily ja vesiurheilu > Purjelautailu: Purjelautailun tarvikkeet; Purjelautojen osat; Purjelaudat; Purjelaudan puomit; Purjelautailujalkineet; Purjelautojen purjeet
lt-LT: Sporto prekės > Poilsis lauke > Plaukiojimas valtimis ir vandens sportas > Burlenčių sportas: Burlenčių aksesuarai; Burlenčių lentų dalys; Burlentės; Burlenčių gikai; Burlenčių avalynė; Burlenčių burės
cs: Sportovní potřeby > Outdoorové aktivity > Lodě a vodní sporty > Windsurfing: Příslušenství pro windsurfing; Díly prken na windsurfing; Prkna na windsurfing; Ráhna pro windsurfing; Boty na windsurfing; Plachty na windsurfing
tr: Spor Malzemeleri > Açık Hava Etkinlikleri > Kayıkçılık ve Su Sporları > Rüzgar Sörfü: Rüzgar sörfü aksesuarları; Rüzgar Sörfü Tahtası Parçaları; Rüzgar Sörfü Tahtaları; Rüzgar sörfü bumbaları; Rüzgar sörfü ayakkabıları; Rüzgar Sörfü Yelkenleri
da: Sportsartikler > Friluftsliv > Sejling og vandsport > Windsurfing: Tilbehør til windsurfing; Windsurfing – dele til brætter; Windsurfing – brætter; Bomme til windsurfing; Fodtøj til windsurfing; Windsurfing – sejl
en: Sporting Goods > Outdoor Recreation > Boating & Water Sports > Windsurfing: Windsurfing Accessories; Windsurfing Board Parts; Windsurfing Boards; Windsurfing Booms; Windsurfing Footwear; Windsurfing Sails
fr: Équipements sportifs > Loisirs de plein air > Plaisance et sports nautiques > Windsurf: Accessoires de planche à voile; Pièces pour planches de windsurf; Planches de windsurf; Wishbones de planche à voile; Chaussures de planche à voile; Voiles de windsurf
de: Sportartikel > Outdoor-Aktivitäten > Boot- & Wassersport > Windsurfen: Windsurf-Zubehör; Windsurfboard-Ausrüstung; Windsurfbretter; Windsurf-Gabelbäume; Windsurf-Schuhe; Windsurfsegel
pt-BR: Artigos esportivos > Atividades ao ar livre > Canoagem e esportes aquáticos > Windsurfe: Acessórios para windsurf; Peças da prancha de windsurfe; Pranchas de windsurfe; Retrancas de windsurf; Calçados para windsurf; Velas de windsurfe
bg-BG: Спортни стоки > Спортни занимания на открито > Плаване с лодка и водни спортове > Уиндсърфинг: Аксесоари за уиндсърфинг; Части за дъска за уиндсърф; Дъски за уиндсърф; Гикове за уиндсърф; Обувки за уиндсърфинг; Платна за уиндсърф
es: Equipamiento deportivo > Actividades al aire libre > Deportes acuáticos y navegación deportiva > Windsurf: Accesorios para windsurf; Piezas para tablas de windsurf; Tablas de windsurf; Botavaras para windsurf; Calzado para windsurf; Velas de windsurf
hr-HR: Sportska oprema > Rekreacija na otvorenom > Plovidba i vodeni sportovi > Jedrenje na dasci: Dodaci za jedrenje na dasci; Dijelovi daske za jedrenje; Daske za jedrenje na dasci; Bum za jedrenje; Obuća za jedrenje na dasci; Jedra za jedrenje na dasci
ro-RO: Articole sportive > Recreere în aer liber > Plimbări cu barca și sporturi nautice > Windsurfing: Accesorii pentru windsurfing; Piese pentru plăci de windsurfing; Plăci de windsurfing; Ghiuri de windsurfing; Încălțăminte pentru windsurfing; Vele pentru plăci de windsurfing
nb: Sportsutstyr > Friluftsliv > Båt og vannsport > Windsurfing: Tilbehør til vindsurfing; Deler til windsurfingbrett; Windsurfingbrett; Bommer til vindsurfing; Fottøy til vindsurfing; Windsurfingseil
it: Articoli sportivi > Ricreazione outdoor > Sport acquatici > Windsurf: Accessori per windsurf; Parti tavole da windsurf; Tavole da windsurf; Boma per windsurf; Calzature da windsurf; Vele per windsurf
ru: Спортивные товары > Активный отдых на открытом воздухе > Гребля и водные виды спорта > Виндсерфинг: Аксессуары для виндсерфинга; Детали для досок для виндсерфинга; Доски для виндсерфинга; Гики для виндсерфинга; Обувь для виндсерфинга; Паруса для виндсерфинга
nl: Sportartikelen > Buitenrecreatie > Boten en watersport > Windsurfen: Windsurfaccessoires; Onderdelen voor windsurfplanken; Windsurfplanken; Windsurfgieken; Windsurfschoenen; Windsurfzeilen
pl: Sprzęt sportowy > Rekreacja na świeżym powietrzu > Żegluga i sporty wodne > Windsurfing: Akcesoria windsurfingowe; Części do desek windsurfingowych; Deski windsurfingowe; Bomy windsurfingowe; Obuwie windsurfingowe; Żagle windsurfingowe
zh-TW: 體育用品 > 室外休閒 > 水上運動 > 風帆衝浪運動: 風浪板配件; 衝浪板零件; 風浪板; 風浪板帆桁; 風浪板鞋; 風帆
pt-PT: Artigos de desporto > Atividades recreativas no exterior > Desportos náuticos e aquáticos > Windsurf: Acessórios para windsurf; Peças para pranchas de windsurf; Pranchas de windsurf; Retrancas de windsurf; Calçado de windsurf; Velas de windsurf
el: Αθλητικά είδη > Υπαίθριες δραστηριότητες αναψυχής > Ναυσιπλοΐα & θαλάσσια σπορ > Ιστιοσανίδα: Αξεσουάρ windsurf; Μέρη ιστιοσανίδας; Ιστιοσανίδες; Μάτσες windsurf; Υποδήματα windsurf; Ιστία ιστιοσανίδας
sk-SK: Športový tovar > Exteriérové rekreakčné športy > Člnkovanie a vodné športy > Windsurfing: Príslušenstvo pre windsurfing; Diely windsurfingovej dosky; Windsurfingové dosky; Ráhna na windsurfing; Obuv na windsurfing; Windsurfingové plachty
th: อุปกรณ์กีฬา > สันทนาการกลางแจ้ง > กีฬาทางเรือและทางน้ำ > วินเซิร์ฟ: อุปกรณ์เสริมวินด์เซิร์ฟ; อะไหล่กระดานโต้คลื่น; กระดานวินเซอร์ฟ; บูมวินด์เซิร์ฟ; รองเท้าวินด์เซิร์ฟ; ใบเรือวินเซอร์ฟ
sv: Sportartiklar > Utomhusaktiviteter > Båt- och vattensporter > Vindsurfing: Tillbehör för vindsurfning; Delar till vindsurfingbrädor; Vindsurfingbrädor; Bommar för vindsurfning; Skor för vindsurfning; Vindsurfingsegel
zh-CN: 体育用品 > 户外休闲 > 划船/水上运动 > 帆板运动: 帆板配件; 帆板零部件; 风浪板; 帆板帆杆; 帆板鞋; 帆板风帆